【裁判字號】    89,上易,1075
【裁判日期】    890810
【裁判案由】    竊盜
【裁判全文】
臺灣高等法院高雄分院刑事判決                  八十九年度上易字第一七五號
    上訴人   曹清潭
    即被告
右上訴人因竊盜案件，不服臺灣高雄地方法院八十九年度易字第二一五號中華民國
八十九年五月三十一日第一審判決（起訴案號：臺灣高雄地方法院檢察署八十九年度
偵字第五四五一號），提起上訴，本院判決如左：
      主  文
上訴駁回。
    事  實
一、曹清潭曾有二次竊盜前科，最近一次係於民國八十七年間，因犯竊盜罪，經台灣
    高等法院台南分院判處有期徒刑十月確定，於八十八年五月四日執行完畢，仍不
    知悔改；復意圖為自己不法之所有，於八十九年二月二十二日下午一時許，駕車
    行經高雄縣仁武鄉○○路皮卡丘安親班，見該安親班正值午休屋內無人看守，乃
    潛入屋內之安親班櫃檯（侵入住宅部分未據告訴），竊取甲○○所有置於櫃檯上
    之皮包一個（內有現金新台幣（下同）一萬元、身分證、健保卡、駕駛執照）。
    得手後藏於腰際，駕駛其所有之Ｔ四─０二０八號自用小客車逃逸之際，適為甲
    ○○察覺記下車號打電話報警偵辦。曹清潭於駕車離開現場後自知車牌被記下，
    法網難逃，乃於一分鐘後駕車返回，將皮包交還甲○○。
二、案經高雄縣警察局岡山分局報請台灣高雄地方法院檢察署檢察官偵查起訴。
    理  由
一、右揭犯罪事實，業據上訴人即被告曹清潭供承不諱，核與被害人甲○○所指訴之
    情節相符，罪証明確，被告之犯行堪以認定。
二、核被告所為，係犯刑法第三百二十條第一項之竊盜罪，又被告曾於八十七年間，
    因犯竊盜罪，經台灣高等法院台南分院判處有期徒刑十月確定，並於八十八年五
    月四日執行完畢，此有台灣高雄地方法院檢察署刑案資料查註記錄表附卷可稽，
    其於五年以內再犯本件有期徒刑以上之罪，為累犯，應依刑法第四十七條規定加
    重其刑。
三、原審因而適用刑法第三百二十條第一項、第四十七條，罰金罰鍰提高標準條例第
    一條前段之規定，並審酌被告犯罪之動機、手段、犯罪所生之損害，犯後坦承犯
    行，及與被害人甲○○達成和解，有和解書一紙在卷可考等一切情狀，量處有期
    徒刑三月，其認事用法，均無不合，量刑亦屬適當；被告上訴意旨，以原審量刑
    過重，提起上訴，指摘原判決不當，並無理由，應予駁回。
據上論結，應依刑事訴訟法第三百六十八條，判決如主文。
本案經檢察官林炳雄到庭執行職務。
中    華    民    國     八十九     年       八       月       十       日
                              臺灣高等法院高雄分院刑事第七庭
                                  審判長法官  王光照
                                        法官  張盛喜
                                        法官  黃憲文
右正本證明與原本無異。
不得上訴。
                                      書記官  黃玉珠
中    華    民    國     八十九     年       八       月    十四        日
附錄：本判決論罪科刑法條：刑法第三百二十條第一項
意圖為自己或第三人不法之所有，而竊取他人之動產者，為竊盜罪，處五年以下有期
徒刑、拘役或五百元以下罰金。
                                                                        Ｇ


司法院資訊處製作；財團法人民間司法改革基金會備份。
